【裁判字號】    98,訴,222
【裁判日期】    981207
【裁判案由】    強盜
【裁判全文】
臺灣臺東地方法院刑事判決               98年度訴字第222號
公  訴  人  臺灣臺東地方法院檢察署檢察官
被      告  乙○○
                    （現羈押於臺灣臺東看守所）
            丙○○
                    （現羈押於臺灣臺東看守所）
共      同
指定辯護人  本院公設辯護人  甲○○
上列被告因強盜案件，經檢察官提起公訴（98年度偵字第1790號）
，本院判決如下：
    主    文
乙○○共同意圖為自己不法之所有，以強暴至使不能抗拒，而取
他人之物，累犯，處有期徒刑貳年捌月。
丙○○共同意圖為自己不法之所有，以強暴至使不能抗拒，而取
他人之物，處有期徒刑貳年陸月。
    犯罪事實
一、乙○○與丙○○係兄弟關係，乙○○前因妨害公務案件，於
    民國95年1月2日經臺灣桃園地方法院以94年度壢簡字第2031
    號判處有期徒刑3月確定，於95年8月16日執行完畢，詎仍不
    知悔改，因缺錢購買食物餬口，竟向丙○○提議對計程車司
    機強盜，二人旋即基於意圖為自己不法所有之犯意聯絡，於
    98年 9月24日中午11時50分許，在位於臺東縣臺東市○○路
    之「三博大飯店」前，共同搭乘由戊○○所駕駛車牌號碼P6
    -861號之計程車，並要求戊○○駛往臺東縣卑南鄉東興村，
    約同日中午12時50分許，戊○○駕駛該車行經臺東縣卑南鄉
    ○○村○○道路之新園橋西方 250公尺處時，乙○○向戊○○誆稱欲小解，戊○○依其指示將車輛停於路邊後，乙○○
    便以手臂勒住戊○○脖子，再出拳毆打其頭部，丙○○亦隨
    之出手毆打戊○○頭部及胸部，致其頭、胸部受有擦挫傷，
    乙○○、故政雄二人以上開分工方式，共同對戊○○施以強
    暴手段至使其不能抗拒而交付新臺幣（下同）200 元予丙○○，乙○○及丙○○於強盜得逞後，因恐遭路人發現，立即
    逃離現場，嗣經戊○○報警處理，員警循線於同日下午 2時
    40分許，在臺東市○○路 ○段18巷前，當場查獲乙○○及丙○○，並於丙○○口袋內扣得佰元紙鈔 2張。
二、案經被害人戊○○訴由臺東縣警察局臺東分局報請臺灣臺東
    地方法院檢察署檢察官偵查起訴。
    理    由
一、按所謂證據能力，指證據得提出於法院調查，以供作認定犯
    罪事實存在之用所具備之形式資格，而證據能力之有無，即
    證據是否適格，悉依相關法律定之，不許法院自由判斷。無
    證據能力之證據資料，應先予以排除，不得作為判斷之依據
    ，故證據必先具備證據能力，始能進一步評斷其能否證明某
    種待證事實有無之實質證據價值（最高法院95年度臺上字第
    3764號判決意旨參照）。又依法律規定為有證據能力之證據
    ，於其條文如係規定應符合一定之要件，始例外取得證據能
    力者，如刑事訴訟法第159條之5規定之「明示或擬制同意」
    及「證據適當性」等要件，於個案審判上如何認定其符合規
    定之要件，自應於判決理由內，依其調查所得為必要之說明
    。茲就本案所涉之證據能力部分說明如下：
（一）按被告之自白，非出於強暴、脅迫、利誘、詐欺、疲勞訊
      問、違法羈押或其他不正之方法，且與事實相符者，得為
      證據，刑事訴訟法第156條第1項定有明文；亦即，被告之
      自白苟係出於自由意思，且與事實相符者，即有證據能力
      ；反之，若係出於非法取供者，因其陳述非出於任意性，
      其所為之陳述當無證據能力。又按諸常理，凡人皆知犯罪
      應受法律之追訴及處罰，人亦有趨吉避凶之本性，故一般
      心智正常之人，若確無實行犯罪，復無替人頂罪或隱含其
      他不可語人之目的等情形，衡情應不致在其自由意志下任
      意自白犯罪，況強盜之罪刑度極重，常人尤不可能在其自
      由意志下，無端虛構強盜之犯罪事實，而自陷於重刑處罰
      之不利處境，且按犯罪行為之手段、內容不一，各有其特
      殊性，此項特殊事實，僅實際參與犯罪之人所得體驗，此
      即學說上所稱「行為之秘密性」。因此，對於被告自白是
      否出於任意性，除應調查其他必要證據外，其自白之動機
      及所自白之內容是否已暴露其行為之秘密性，諸此尚非不
      得併予審究。再者，所謂非任意性之自白，除其自白須係
      以不正方法取得外，猶須該自白與不正方法間具有因果關
      係，始有前述排除法則之適用，此觀同法第156條第1項規
      定「被告之自白，非『出於』強暴……者」即明。此項因
      果關係之判斷，除應依個案具體情節，詳察訊問者之基本
      狀況（如不正方法之實施態樣、手段、參與實施人數等）
      及受訊問者之基本狀況（如年齡、地位、品行、教育程度
      、健康狀況等）外，更應深究不正方法與自白間之相關聯
      因素（如不正方法對受訊問者強制之程度、與自白在時間
      上是否接近、地點及實施之人是否相同、受訊問者自白態
      度是否自然、陳述是否流暢等）及其他相關情況，資以綜
      合研判，始能契合事實。經查，被告乙○○、丙○○各自
      於98 年9月24日警詢、偵訊及本院訊問時所為之自白，均
      非出於強暴、脅迫、利誘、詐欺、疲勞訊問、違法羈押或
      其他不正之方法，而係出於其等之自由意志所為等情，乃
      為被告乙○○、丙○○分別自承在卷，復查無違反告知義
      務或其他依法不得訊問等情形，且被告二人及其等辯護人
      對此等自白之任意性均未提出異議或為刑求抗辯，依刑事
      訴訟法第156條第1項及第158條之2規定，此等任意性之自
      白，苟確與事實相符者，自得作為本案之實質證據。
（二）按92年2月6日修正公布，同年9月1日施行之刑事訴訟法增
      訂傳聞法則及其例外規定，於第159條第1項修正為「被告
      以外之人於審判外之言詞或書面陳述，除法律有規定者外
      ，不得作為證據」，該條所稱「法律有規定」得作為證據
      者，乃傳聞法則之例外規定，例如增訂之第159條之1至第
      159條之5、第206條等規定，此均屬有證據能力之法律規
      定。次按被告以外之人於偵查中向檢察官所為之陳述，除
      顯有不可信之情況者外，得為證據，同法第 159條之1第2
      項定有明文。考諸偵查中被告以外之人向檢察官所為之言
      詞或書面陳述，性質上係屬傳聞證據，且常為認定被告有
      罪之證據，自理論上言，如未予被告反對詰問、適當辯解
      之機會，一律准其為證據，似與當事人進行主義之精神不
      無扞格之處，對被告之防禦權亦有所妨礙，而刑事訴訟法
      規定檢察官代表國家偵查犯罪、實施公訴，基於當事人一
      方之原告地位，就被告犯罪事實及訴訟條件與據以認定證
      據能力等訴訟程序上之事實，固應善盡舉證責任，然因檢
      察官依法有訊問證人等人證之權，且訊問證人等被告以外
      之人時，本應對被告有利、不利之情形予以注意，又徵諸
      實務運作現況，檢察官大多能遵守法定程序之要求，尚不
      致有故意違法取證情事，復依法命受訊問人具結，可信性
      極高，是為兼顧理論與實務，被告以外之人於偵查中依法
      具結所為之證述，除反對該項供述具有證據能力之被告、
      代理人、辯護人等，本乎當事人主導證據調查原則，自應
      就「顯有不可信之情況」負舉證責任，否則被告以外之人
      向檢察官所為之陳述，毋庸另為證明，即得作為認定被告
      犯罪之證據，以符前揭條文之立法意旨。又所謂顯有不可
      信之情況，既涉證據能力有無之判斷，應指證人等被告以
      外之人陳述時，外在環境是否存在顯然足以影響其意思自
      由之不當外力及陳述之人是否對於所言之法律效果顯然存
      有誤解而言，尚不包含對於證人等供述內容憑信性等證據
      證明力評價之判斷，亦即指該不可信情形甚為顯著了然者
      為限，此固非以絕對不須經調查程序為條件，然須從卷證
      本身，綜合訊問時之外部情況，例如是否踐行偵查中調查
      人證之法定程序等，為形式上之觀察或調查，即可發現，
      無待進一步為實質調查之情形而言，否則即將證據能力與
      有待法院綜合全辯論意旨及調查證據所得而依法認定之證
      明力判斷混為一談（最高法院96年度臺上字第5684號判決
      意旨參照）。而被告之反對詰問權係指訴訟上被告有在公
      判庭當面詰問證人，以求發見真實之權利，此與證據能力
      係指符合法律所規定之證據適格，而得成為證明犯罪事實
      存在與否之證據資格，二者性質上並非相同。否則，如被
      告以外之人於本案審判中所為之陳述，與其先前在檢察官
      偵查中所為之陳述不符時，遽謂後者無證據能力，依同法
      第155條第2項規定，即悉數摒除不用，僅能採取其於本案
      審判中之陳述作為判斷之依據，按之現行刑事訴訟法關於
      傳聞證據排除例外之規定，殊難謂為的論（最高法院96年
      度臺上字第7448號判決意旨可參）。惟同法第158條之3規
      定「證人、鑑定人依法應具結而未具結者，其證言或鑑定
      意見，不得作為證據」，其立法理由乃在擔保該證言或鑑
      定意見，係據實陳述或公正誠實之可信性，故未依法具結
      者，依證據絕對排除法則，當然無證據能力，而不得作為
      證據。復按現行刑事訴訟法關於「鑑定」之規定，除選任
      自然人充當鑑定人外，另設有囑託機關鑑定制度，而依同
      法第198條、第208條之規定，不論鑑定人或鑑定機關、團
      體，固均應由法院、審判長、受命法官或檢察官視具體個
      案之需要而為選任、囑託，並依第 206條之規定，提出言
      詞或書面報告，始符合第159條第1項所定得作為證據之「
      法律有規定」之情形，否則所為之鑑定，仍屬傳聞證據。
      然於司法警察機關調查之案件中，為因應實務上，或因量
      大、或有急迫之現實需求，併例行性當然有鑑定之必要者
      ，例如毒品之種類與成分、尿液之毒品反應，或者槍、彈
      有無殺傷力等鑑定，基於檢察一體原則，得由該管檢察長
      對於轄區內之案件，以事前概括選任鑑定人或囑託鑑定機
      關、團體之方式，俾便轄區內之司法警察官、司法警察對
      於調查中之此類案件，得即時送請先前已選任之鑑定人或
      囑託之鑑定機關、團體實施鑑定，以求時效（法務部92年
      9月1日法檢字第0920035083號函文參照）。此種由檢察機
      關概括選任鑑定人或概括囑託鑑定機關、團體，再轉知司
      法警察官、司法警察於調查犯罪時參考辦理之作為，法無
      明文禁止，實係為因應現行刑事訴訟法增訂傳聞法則及其
      例外規定之實務運作而為，此由司法警察官、司法警察依
      檢察官所概括選任之鑑定人或囑託鑑定機關、團體所為之
      鑑定結果，與檢察官選任或囑託為鑑定者，性質上並無差
      異，同具有證據能力（最高法院96年度臺上字第2860號判
      決意旨參照）。末按被告以外之人於審判外之陳述，雖不
      符同法第159條之1至第159條之4之規定，而經當事人於審
      判程序同意作為證據，法院審酌該言詞陳述或書面陳述作
      成時之情況，認為適當者，亦得為證據。當事人、代理人
      或辯護人於法院調查證據時，知有第159條第1項不得為證
      據之情形，而未於言詞辯論終結前聲明異議者，視為有前
      項之同意，同法第159條之5亦定有明文。究其立法意旨在
      於傳聞證據未經當事人之反對詰問予以核實前，原則上先
      予排除，惟若當事人業已於審判程序中表明同意該等傳聞
      證據可作為證據，或於言詞辯論終結前未曾聲明異議者，
      基於尊重當事人對傳聞證據之處分權，且證據資料愈豐富
      ，愈有助於真實發見之理念，並強化言詞辯論之功能，使
      訴訟程序得以聚焦於爭點以集中審理及順暢進行，上開傳
      聞證據亦應具有證據能力。經查：
      1.內政部警政署刑事警察局（下稱刑事警察局）98年11月
        2日刑醫字第0980140622號鑑驗書1份之委鑑機關雖為臺
        東縣警察局臺東分局，惟該等鑑驗書皆係刑事警察局依
        檢察機關概括授權囑託執行鑑定職務所出具之書面鑑定
        報告，依刑事訴訟法第159條第1項及第208條第1項準用
        第206條第1項之規定，乃屬傳聞法則之例外情形，且上
        開證據與本案均具有關連性，又被告二人及其等辯護人
        對於上揭鑑驗書之證據能力均未曾異議，且於審判中對
        於前開鑑驗書皆同意有證據能力，此有本院審判筆錄在
        卷可按，而依該等鑑驗書作成時之情況，亦無任何不適
        當之情形，是刑事警察局前揭所為之書面鑑定報告，自
        屬首揭「法律有規定」得為證據之情形，咸有證據能力
        。
      2.本判決下列所引用之證人戊○○於警詢時之指述、臺東
        縣警察局臺東分局刑案現場測繪圖、贓物認領保管單等
        ，固均屬傳聞證據，惟當事人及辯護人於本院準備程序
        及審理期日中，就證據能力乙節均同意有證據能力，本
        院審酌上開證據資料製作時之情況，製作人與被告二人
        間並無恩怨讎隙，衡諸製作當時應無刻意誣陷或迴護被
        告二人之情，復查無違法或不當取證及證據容許性明顯
        過低等瑕疵，因認以之作為證據均屬適當，揆諸前開規
        定與說明，前揭證據資料皆應有證據能力。
（三）傳聞法則乃係對被告以外之人於審判外之言詞或書面陳述
      所為之規範，非供述證據即無傳聞法則之適用，至判斷是
      否為供述證據，厥在於該項證據是否有經過「知覺」、「
      記憶」及「表達」之供述要素存在。又相片係傳達照相當
      時之現場實況，而相片所傳達者與現場實況，二者內容之
      一致性，則係藉由機械運作本身之客觀性、邏輯性加以保
      障；換言之，相片並不存在人類經常對於現實情狀之知覺
      、記憶、表達而生錯誤或扭曲之情形，自非供述證據。查
      卷附強盜現場（包含計程車內部、外觀及案發地點等）及
      被害人傷勢等相片合計38張（參警卷頁 15-23），參諸上
      開說明，皆非供述證據，本無傳聞法則之適用，復查別無
      其他事證足以懷疑或證明前揭相片有經偽造、變造之情形
      ，又該等相片與本案皆具有關聯性，且經合法攝得，均應
      認為有證據能力。
二、上揭犯罪事實，業據被告乙○○、丙○○迭於警詢、檢察官
    偵查中及本院訊問時均坦白承認，核與證人即被害人戊○○
    於98年 9月24日警詢時指述之被害情節情形大致相符，且有
    刑事警察局98年11月 2日刑醫字第09809300016號鑑驗書1份
    、臺東縣警察局臺東分局刑案現場測繪圖、贓物認領保管單
    、強盜現場（包含計程車內部、外觀及案發地點等）及被害
    人傷勢等相片合計38張在卷可稽，足徵被告乙○○、丙○○
    於警詢、偵查及本院訊問時之自白，均與事實相符。綜上，
    本案事證已臻明確，被告二人犯行均堪認定，應予依法論科
    。
三、論罪與科刑：
（一）按刑法第328條第1項所謂強暴，係指直接或間接對於人施
      以暴力，即以有形之暴力行為強加諸被害人之身體而言；
      至所謂脅迫，係指以言詞或舉動要脅逼迫被害人之謂，不
      以言詞威嚇為唯一之方法，要在客觀上可使人發生恐怖觀
      念之行為，即足當之，至該人是否因而心生畏怖，則非所
      問（最高法院95年度臺上字第2517號判決意旨參照）；又
      所謂強暴、脅迫之手段，祇須抑壓被害人之抗拒，足以喪
      失其意思自由為已足，縱令被害人實際並無抗拒行為，仍
      於強盜罪之成立，不生影響；且強盜罪之所謂不能抗拒，
      係指行為人所為之強暴、脅迫等不法行為，就當時之具體
      事實，予以客觀之判斷，足使被害人身體上或精神上達於
      不能或顯難抗拒之程度而言（最高法院92年度臺上字第42
      40號、97年度臺上字第1658號判決意旨參照）。查被害人
      戊○○係於39年11月10日生，此有警詢筆錄所載之年籍資
      料在卷可查，渠於案發時已年屆60之高齡，而被告乙○○
      、丙○○斯時皆為30歲左右之壯年男子，乙○○先於駕駛
      座後方以手臂勒住被害人頸部，並出拳毆打戊○○頭部，
      丙○○亦旋即出手毆打戊○○頭部及胸部，致被害人無力
      抵抗，因而臉部及手部受有擦傷及挫傷等傷害，再取財物
      ，依此情節，應係以強暴手段使被害人達於不能抗拒之程
      度。又被告乙○○及丙○○於警詢、偵查及審判中稱係由
      乙○○提議強盜他人財物，丙○○雖不願參與其事，因肚
      饑難忍，仍勉為參與云云，惟教唆犯係指僅有教唆行為者
      而言，如教唆後而參與犯罪之實行，應論以正犯而非教唆
      犯，被告乙○○教唆丙○○強盜他人財物後，自被害人後
      方以手臂緊勒被害人脖子，並出拳毆打被害人頭部，顯已
      為構成要件之行為，應論以強盜罪之正犯，要不能僅以教
      唆犯論處。再者，丙○○雖本不欲強盜他人，於審判中辯
      稱：「我是因為當天有喝酒，我怕我哥哥（指乙○○）打
      我」（見本院卷第50頁）；惟又稱：「我有說我不要，我
      哥哥乙○○說如果不搶，我們怎麼有錢可以吃東西，我就
      勉強參與了」云云，基此，丙○○縱因乙○○係其兄長而
      受有一定壓力，然查無乙○○有以強暴、脅迫或其他手段
      ，壓制丙○○之意思自由達不能抗拒之程度，是丙○○依
      其意思而為本件強盜犯行，應論以正犯，上開辯解顯無足
      採。核被告乙○○、丙○○所為，均係犯刑法第328 條第
      1 項之強盜罪。被告二人間，有強盜之犯意聯絡與行為分
      擔，應論以共同正犯。又被告乙○○前因妨害公務案件，
      經臺灣桃園地方法院以94年度壢簡字第2031號判處有期徒
      刑3月確定，復於95年8月16日執行完畢出監，此有臺灣高
      等法院被告前案紀錄表在卷可考，其於 5年內故意再犯本
      件有期徒刑以上之罪，為累犯，應依刑法第47條第 1項之
      規定加重其刑。另被告二人於行劫過程中，以手臂勒住被
      害人脖子，壓制被害人之行動，並毆打被害人使被害人受
      有前揭傷害，乃係實行強盜罪之強暴行為，應包括於強盜
      行為內，均不另成立刑法第277條第1項之傷害罪、第302
      條第1項非法剝奪行動自由罪及第304條之強制罪，併予指
      明。
（二）被告乙○○罹有輕度失智症，此有卷附中華民國身心障礙
      手冊可稽（見警卷第26頁）。按失智症係指有智力損傷的
      病人，其症狀包括短期記憶喪失、思維紊亂、注意力無法
      集中、狂想、行為古怪等，罹患失智症之病人，除有上開
      病症外，就其日常事務之處理、依其意思形成而行為之能
      力，則與常人無異，是被告縱罹有輕度失智症，亦非當然
      可認為得適用刑法第19條第1項、第2項之規定，而得主張
      行為不罰或減輕其刑，仍應由法院就犯罪之情狀、手段、
      行為方式等犯罪時之客觀情況具體審認被告行為時之精神
      狀態定之。查被告乙○○於上開時、地，教唆丙○○共同
      為本件強盜行為已如前述，嗣被害人將車駛至人煙稀少處
      ，向被害人訛稱欲小解，待被害人依其指示將車輛停於路
      邊，旋以前開強暴之手段，遂其強盜犯行，於經警循線逮
      捕後，迭經警局詢問、檢察官訊問及本院審判程序，就本
      件犯罪發生之時間、地點、手段及取得之財物等犯罪情狀
      描述甚詳，是就整體犯罪過程及被告事後就犯罪事實之自
      白以觀，被告乙○○顯然於行為時並無因罹有輕度失智症
      ，而致其不能辨識其行為違法之情狀甚明，自無刑法第19
      條第1項、第2項之適用。
（三）復按刑之量定，為求個案裁判之妥當性，法律固賦予法院
      裁量餘地，但此項裁量之行使，除應依刑法第57條規定，
      審酌行為人及其行為等一切情狀為整體之評價外，並應顧
      及比例原則，使罪刑均衡，輕重得宜，以契合社會及國民
      之法律感情。又按犯罪之情狀顯可憫恕，認科以最低度刑
      仍嫌過重者，得酌量減輕其刑，刑法第59條定有明文。此
      所謂「情狀」，係指法官量刑時所應考量之各種情狀而言
      ，在審酌個案時遇有情輕法重之情形下，裁判時本即得適
      用刑法第59條之規定，以酌量減輕其刑，此經司法院大法
      官以釋字第 263號解釋闡述甚明。再刑法第59條規定，犯
      罪之情狀可憫恕者，得酌量減輕其刑，同法第57條規定，
      科刑時應審酌一切情狀，尤應注意第 1款至第10款之事項
      為科刑重輕之標準，兩條適用上固有區別，惟所謂「犯罪
      之情狀」與「一切情形」云云，並非有截然不同之領域，
      於裁判上酌減其刑時，應就犯罪一切情狀（包括第57條所
      列舉之10款事項），予以全盤考量，審酌其犯罪有無可憫
      恕之事由（即判例所稱有特殊之原因與環境等等，在客觀
      上足以引起一般同情，以及宣告法定低度刑，是否猶嫌過
      重），以為判斷。故適用第59條酌量減輕其刑時，並不排
      除第57條所列舉10款事由之審酌，惟其程度應達於確可憫
      恕，始可予以酌減（最高法院70年 5月16日著有70年度第
      六次刑事庭會議決議意旨可資參照）。查刑法第328條第1
      項之法定刑為 5年以上有期徒刑，然同為遭強盜之行為客
      體即他人之物，其種類、價值不一，且行為人犯罪之動機
      目的、主觀惡性、手段情節、所生實害等情狀亦未必盡同
      ，是行為人犯加重強盜罪所造成社會危害之程度，自因個
      案而異，然法律科處此類犯罪，所設法定最低本刑則屬相
      同，殊難謂為非重。本院審酌被告乙○○年為30歲，被告
      丙○○則為28歲，其等二人僅有國中、國小之學歷，又分
      別領有輕度失智症及輕度肢障之殘障手冊，平時僅以打零
      工維生，二人居無定所，親近之家人均已過世，案發之際
      因待業中而無正當職業，欠缺生活經濟來源，已多日未曾
      飽食，當被害人駕駛計程車經過，竟因肚饑難耐，一時思
      慮未周，貪圖小利，而出此下策，致罹重典，其等行為固
      致被害人之財產、身體等安全均受有侵害，惟被告二人係
      臨時起意，赤手空拳行劫，於強盜過程中，雖為壓制被害
      人而施強暴致被害人身體成傷，然觀諸被害人前揭所受傷
      勢與部位，顯見被告二人並非出於惡意而重拳毆打被害人
      ，其等行為對被害人之生命、身體安全尚不致生立即且重
      大之危害，手段與惡性堪認輕微，情節可認涓微非重，又
      被告二人共同強盜所得財物為現金僅200元，價值尚微，
      且被告二人犯後旋即坦承犯行，配合警方起出所強盜之財
      物，並由被害人領回，權衡被告二人強盜犯罪之時間、手
      段、情節、所生危害、所得利益暨其等年齡、犯罪動機與
      惡性等犯罪情狀，與其等所犯罪名最輕本刑為 5年以上有
      期徒刑之法定刑責相較，顯失諸衡平而有情輕法重之憾，
      客觀上足以引起一般人普遍之同情，尚值憫恕，本院雖分
      別宣告法定最低本刑，猶嫌過重，為免被告二人因前開法
      定最低度刑以上刑之宣告，與社會隔絕日久，因而自暴自
      棄，虛擲青春年華，爰依刑法第59條之規定，皆酌量減輕
      其刑，惟至盼被告二人能從中記取教訓，引以為戒，莫忘
      國家社會之恩，勉以改過自新，奮起遷善。並就上揭加重
      、減輕之事由，依刑法第71條第 1項之規定，先加後減之
      。再衡酌被告乙○○有如犯罪事實欄一所載之論罪科刑及
      執行之情形，此有卷附臺灣高等法院被告前案紀錄表可據
      ，素行尚非良善，被告丙○○則無任何犯罪之前案紀錄，
      有臺灣高等法院被告前案紀錄表附卷足參，素行尚可，又
      被告乙○○於本案係居於倡議之主要地位，被告丙○○則
      居於附議之次要角色，復衡及被告二人於本院審理時，均
      能就犯罪事實坦白陳述，顯有悔悟之意思，以及其等生活
      狀況等一切情狀，各量處如主文所示之刑。
據上論斷，應依刑事訴訟法第299條第1項前段，刑法第28條、第
328條第1項、第47條第1項、第59條，判決如主文。
本案經檢察官丁○到庭執行職務
中    華    民    國    98    年    12    月    7    日
                  刑事第三庭  審判長法  官  陳弘能
                                    法  官  陳鈺雯
                                    法  官  彭凱璐
以上正本證明與原本無異。
如不服本判決應於收受送達後10日內向本院提出上訴書狀，並應
敘述具體理由；其未敘述上訴理由者，應於上訴期間屆滿後20日
內向本院補提理由書（均須按他造當事人之人數附繕本）。「切
勿逕送上級法院」。
告訴人或被害人對於本判決如有不服，請書具不服之理由狀，請
求檢察官上訴者，其上訴期間之計算係以檢察官收受判決正本之
日期為準。
                                    書記官  尹玉琪
中    華    民    國    98    年    12    月    7     日


司法院資訊處製作；財團法人民間司法改革基金會備份。
